---
title: "tutoriel_examen"
output: rmarkdown::html_vignette
vignette: >
  %\VignetteIndexEntry{tutoriel_examen}
  %\VignetteEngine{knitr::rmarkdown}
  %\VignetteEncoding{UTF-8}
---

```{r, include = FALSE}
knitr::opts_chunk$set(
  collapse = TRUE,
  comment = "#>"
)
```

```{r setup}
library(examenPatrice)
data("iris")
```

## Introduction

Ce package permet d'analyser le dataset iris avec 3 fonctions principales :

- `stats_var()` : statistiques descriptives
- `plot_quanti_quanti()` : graphique de relation entre 2 variables
- `filtre_species()` : filtrer par espèce

## Statistiques descriptives

Calculer les statistiques pour la longueur des sépales :

```{r stats}
stats_var(iris, 1)  # Colonne 1 = Sepal.Length
```

## Relation entre variables

Visualiser la relation entre longueur et largeur des pétales :

```{r plot, fig.width=6, fig.height=4}
plot_quanti_quanti(iris, "Petal.Length", "Petal.Width")
```

## Filtrer par espèce

Extraire uniquement les fleurs setosa :

```{r filtre}
setosa <- filtre_species(iris, "setosa")
head(setosa)
```

Puis analyser :

```{r analyse}
stats_var(setosa, 3)  # Colonne 3 = Petal.Length
```

## Conclusion

Ces fonctions permettent une analyse rapide du dataset iris.
